【裁判字號】    96,交簡上,292
【裁判日期】    970313
【裁判案由】    業務過失傷害
【裁判全文】
臺灣臺北地方法院刑事判決           96年度交簡上字第292號
    上  訴  人  臺灣臺北地方法院檢察署檢察官
    被      告  甲○○
上列上訴人因被告業務過失傷害案件，不服本院九十六年度交簡
字第一００號中華民國九十六年十一月二十八日所為第一審簡易
判決（起訴書案號：臺灣臺北地方法院檢察署九十六年度偵字第
八七三五號、第一二三八０號）提起上訴，本院管轄第二審之合
議庭判決如下：
    主    文
上訴駁回。
    犯罪事實
一、甲○○係營業計程車司機，平日駕駛營業用小客車以載客為
    業，係從事業務之人。民國九十五年十二月二十三日上午十
    時五十分許，駕駛車號一八七─ＤＨ號營業用小客車，行經
    臺北市○○區○○路四四九巷口，欲停車載客時，原應注意
    向外開啟車門時，應注意後方有無其他車輛，俟無車輛行進
    時始得開啟車門，而依當時情形，並無不能注意之情況，竟
    疏未注意及此，即逕自開啟駕駛座車門，適乙○○駕駛車號
    Ｎ七九─０二０號重型機車，沿同方向行經該處，閃避不及
    ，發生碰撞，乙○○因此事故人車倒地而受有右下肢裂傷八
    公分之傷害，嗣於同日上午十一時許，員警前往現場處理時
    ，甲○○向處理員警承認肇事自首而接受裁判。
二、案經乙○○訴請臺北市政府警察局萬華分局（下稱萬華分局
    ）移送臺灣臺北地方法院檢察署（下稱臺北地檢署）檢察官
    偵查起訴，本院受理後，甲○○自白犯罪，經本院裁定逕以
    簡易判決處刑。
    理    由
一、證據之認定：
    上開犯罪事實，業據(1)告訴人乙○○於警詢時指述明確（偵
    查卷第五頁至第六頁調查筆錄參照），並有(2)被告甲○○之
    汽車駕駛執照、(3)臺北市立聯合醫院和平院區驗傷診斷證明
    書、(4)臺北市政府警察局交通警察大隊交通事故分析研判表
    、(5)現場圖、(6)現場照片、(7)交通事故補充資料表、(8)談話
    紀錄表、(9)交通事故調查報告表(一)(二)、(10)臺北市道路交通事
    故肇事人自首情形紀錄表等資料在卷可證（偵查卷第十二頁
    、第十五頁至第十六頁、第十八頁至第二十二頁、第三十六
    頁至第四十頁、第四十二頁參照），且被告於本院九十七年
    三月六日審理時供承不諱（本院當日審判筆錄參照），是依
    上開(1)至(10)等補強證據已足資擔保被告於本院審理時所為之
    上開任意性自白具有相當程度之真實性，而得確信被告前述
    自白之犯罪事實確屬真實，從而依刑事訴訟法第一百五十六
    條第一項及第二項規定，本院自得依被告前述自白及該補強
    證據認定被告確有為前述業務過失傷害之犯行，本件事證明
    確，被告之犯行堪以認定。
二、論罪科刑之法律適用：
  (一)核被告甲○○所為，係犯刑法第二百八十四條第二項前段之
    業務過失傷害罪。被告於肇事後、員警前往處理時，當場承
    認為肇事者，並接受偵訊，有臺北市○○○○○道路交通事
    故肇事人自首情形紀錄表一紙在卷足憑（偵查卷第四十二頁
    參照），為對未發覺之犯罪自首而接受裁判，依法得減輕其
    刑。
  (二)原審依刑事訴訟法第四百四十九條第二項、第三項、第四百
    五十四條第二項、刑法第二百八十四條第二項前段、第六十
    二條前段、第四十一條第一項前段，刑法施行法第一條之一
    之規定，判處被告拘役二十六日，如易科罰金，以新臺幣一
    千元折算一日，並以被告犯罪之時間在九十六年四月二十四
    日之前，應依中華民國九十六年罪犯減刑條例第二條第一項
    第三款、第七條、第九條之規定，減為有期徒刑三月，並諭
    知易科罰金之折算標準，經核其認事用法均無違誤，量刑亦
    稱妥適（至於原審判決書之據上論斷欄雖未記載上開減刑條
    例條文之適用，惟在主文已經諭知減刑，應係單純條文之漏
    載，應補充更正如上，併予敘明）。檢察官上訴意旨指摘：
    (1)原判決量刑過輕，未考量被告於偵查期間從未到案，及尚
    未與告訴人達成和解，犯後態度不佳、(2)本案檢察官依通常
    訴訟程序起訴，原審改以簡易判決處刑，並未於判決中載明
    上情，判決顯有違誤，請求撤銷原判決等情，惟查：(1)被告
    於九十五年十二月二十三日車禍肇事發生後即留在現場等待
    員警前來處理，並於九十六年四月八日至萬華分局製作筆錄
    （該日調查筆錄參照），及在同年六月十四日至臺北地檢署
    接受檢察官之訊問（該日訊問筆錄參照），並無檢察官上訴
    意旨所指偵查期間從未到庭應訊之情況；且被告於本院原審
    調查時亦表示願意以新臺幣（下同）二萬元賠償告訴人，惟
    告訴人希望和解金額為十二萬元，被告因一時無法籌措全額
    ，且告訴人亦不接受分期付款之方式，而未能達成和解等情
    （本院原審九十六年十一月六日、同年月二十日準備程序筆
    錄參照），基於上情，難謂被告無和解之誠意；(2)原審於準
    備程序進行中，確定雙方無法達成和解，且被告願意坦承犯
    行，即詢問被告及檢察官關於本件改以簡易判決處刑之意見
    ，被告及檢察官均表示無意見，並在九十六年十一月二十一
    日以合議庭之裁定諭知本件由受命法官獨任逕以簡易判決處
    刑，且將裁定書寄送被告及檢察官，程序上並無違誤，至於
    判決中雖有漏載上開情事，惟上開訴訟程序既已合法進行，
    且於判決結果無影響，尚不構成撤銷事由。(3)綜上所述，檢
    察官上訴意旨，為無理由，應予駁回。
據上論斷，應依刑事訴訟法第四百五十五條之一第一項、第三項
、第三百六十八條，判決如主文。
本案經檢察官呂俊儒到庭執行職務。
中    華    民    國    97    年    3    月    13    日
                  刑事第九庭審判長法  官  林怡秀
                                  法  官  徐淑芬
                                  法  官  葉珊谷
以上正本證明與原本無異。
不得上訴。
                                  書記官  顏淑華
中    華    民    國    97    年    3     月    13    日
附錄本案論罪科刑法條全文：
中華民國刑法第二百八十四條：
因過失傷害人者，處六月以下有期徒刑、拘役或五百元以下罰金
，致重傷者，處一年以下有期徒刑、拘役或五百元以下罰金。
從事業務之人，因業務上之過失傷害人者，處一年以下有期徒刑
、拘役或一千元以下罰金，致重傷者，處三年以下有期徒刑、拘
役或二千元以下罰金。


司法院資訊處製作；財團法人民間司法改革基金會備份。
